【裁判字號】    97,訴緝,33
【裁判日期】    980107
【裁判案由】    違反毒品危害防制條例
【裁判全文】
臺灣雲林地方法院刑事判決              97年度訴緝字第33號
                                      97年度易緝字第30號
公  訴  人  臺灣雲林地方法院檢察署檢察官
被      告  甲○○
上列被告因違反毒品危害防制條例等案件，經檢察官提起公訴（
97年度撤緩偵字第22號、96年度偵字第3582號），被告於準備程
序期日就被訴事實均為有罪陳述，本院合併進行簡式審判程序，
並合併判決如下：
    主  文
甲○○施用第一級毒品，處有期徒刑捌月，減為有期徒刑肆月。
又意圖為自己不法之所有，而侵占對於業務上所持有之物，處有
期徒刑捌月。又竊盜，共肆罪，各處有期徒刑貳月。應執行有期
徒刑壹年肆月。
    事  實
一、甲○○前因施用毒品案件，經送勒戒處所施以觀察、勒戒，
    認無繼續施用毒品之傾向，於民國94年9 月28日釋放出所，
    並由臺灣雲林地方法院檢察署檢察官以94年度毒偵字第1545
    號為不起訴處分確定。詎其猶不知悔改，於觀察、勒戒執行
    完畢釋放後5 年內，竟基於施用第一級毒品海洛因之犯意，
    於95年9 月13日某時許，在雲林縣北港鎮友人住處，以將海
    洛因粉末滲入香菸內點燃後吸食其煙霧之方式，施用第一級
    毒品海洛因1 次。嗣於95年9 月15日20時30分許，因另案遭
    通緝，為警在雲林縣北港鎮○○里○○街13巷1 號緝獲，並
    採集尿液送驗，另於同月16日，因另犯贓物案件解送至臺灣
    雲林第二監獄執行，經獄方對其採集尿液送驗結果，均呈現
    嗎啡陽性反應，始悉上情【以上為97年度訴緝字第33號部分
    】。
二、甲○○自96年1 月16日起，任職於臺灣屈臣氏個人用品商店
    股份有限公司（下稱屈臣氏公司）北港分公司擔任收銀員，
    負責販賣店內商品及收取貨款等工作，為從事業務之人。詎
    甲○○竟基於為自己不法所有之接續犯意，於附表一所示之
    時間、地點，將職務上所保管顧客所交付如附表一所示之貨
    款侵占入己，共計侵占新臺幣（下同）22,505元。
三、甲○○又分別基於意圖為自己不法所有之犯意，利用其任職
    於屈臣氏北港分公司之機會，分別於附表二所示之時間、地
    點，均以徒手方式，竊取如附表二所示李姿錦、王慧玲、紀
    怡如等人之金錢，得手後供己花用殆盡。嗣經屈臣氏公司發
    現有異，而查悉上情【以上為97年度易緝字第30號部分】。
四、案經屈臣氏公司、李姿錦、紀怡如、王慧玲告訴暨雲林縣警
    察局北港分局報告、臺灣雲林第二監獄函送臺灣雲林地方法
    院檢察署檢察官偵查起訴。
    理  由
一、本件被告所犯為死刑、無期徒刑、最輕本刑為三年以上有期
    徒刑以外之罪，亦非屬高等法院管轄之第一審案件，其於準
    備程序進行中，先就被訴事實為有罪之陳述，經法官告知簡
    式審判程序之旨，並聽取公訴檢察官之意見後，依刑事訴訟
    法第273 條之1 第1 項、第273 條之2 等規定，裁定進行簡
    式審判程序，且不受同法第159 條第1 項、第161 條之2 、
    第161 條之3 、第163 條之1 及第164 條至第170 條所規定
    證據能力認定及調查方式之限制，合先敘明。
二、上開事實，均據被告甲○○坦承不諱，而事實欄一之犯行，
    於95年9 月15日21時30分許、95年9 月16日18時許，經被告
    同意後為警方及獄方人員所採集之尿液，經送往詮昕科技股
    份有限公司以酵素免疫分析法EIA 篩檢及氣相層析質譜儀法
    GC／MS檢驗之結果，確均呈現嗎啡陽性反應，此有查獲煙毒
    嫌犯尿液送檢真實姓名對照表（見第1706號偵查卷第5 頁）
    、臺灣雲林第二監獄收容人尿液採集作業確認書、檢體採收
    紀錄表（見第1612號偵查卷第3 、4 頁）各1 份，及詮昕科
    技股份有限公司95年9 月30日、95年9 月28日濫用藥物尿液
    檢驗報告各1 份附卷可稽（見第1706號偵查卷第6 頁、第
    1612號偵查卷第5 頁）；事實欄二業務侵占部分，復與告訴
    代理人張嘉萍於警詢之指訴及偵查中證述，及屈臣氏公司庫
    存檢核明細表、S355-BK 員工甲○○商品未入帳侵占營業現
    金統計表各1 份（見港警偵字第0960007429號卷第6 、7 頁
    、第14頁，第3582號偵查卷第11頁、第14頁至第17頁），及
    監視錄影帶1 卷附卷可資為證；事實欄三竊盜部分，核與告
    訴代理人張嘉萍之指訴，及告訴人李姿錦、紀怡如、王慧玲
    於警詢中指述（見港警偵字第0960007429號卷第7 頁至第13
    頁）情節大致相符，並有現場照片6 張（同上卷第16頁至第
    18頁）可為佐證。足認被告前開自白，均與事證相符，堪以
    採信。再查，被告前因施用毒品案件，經本院裁定觀察、勒
    戒，因認無繼續施用毒品之傾向，於94年9 月28日執行完畢
    釋放出所，此有臺灣高等法院被告前案紀錄表1 份附卷可查
    ，被告於受觀察勒戒處分執行完畢釋放後5 年內，再犯本件
    毒品危害防制條例第10條第1 項之罪，依法應予追訴。從而
    ，本件事證明確，被告犯行堪予認定。
三、論罪科刑：
  (一)核被告甲○○就事實欄一所為，係犯毒品危害防制條例第10
    條第1 項之施用第一級毒品罪。又於事實欄二及附表一所示
    時間，被告甲○○擔任屈臣氏公司北港分公司之收銀員，負
    責販賣店內商品及收取貨款等業務，為從事業務之人。其利
    用在上開屈臣氏公司任職期間，為附表一所載多次侵占犯行
    ，核其所為，均係犯刑法第336 條第2 項之業務侵占罪。另
    核被告甲○○就事實欄三所為，即於附表二所示先後4 次竊
    盜犯行，均係犯第320 條第1 項之竊盜罪。
  (二)被告持有第一級毒品之低度行為，則為前述施用之高度犯行
    所吸收，不另論罪。
  (三)被告於事實欄二所為，於附表一所示之時間內，多次業務侵
    占貨款犯行間，係基於同一侵占之犯意，自96年6 月6 日起
    至同年月17日止，於密接時間、相同地點實施侵占之行為，
    且侵害手法相同，均係利用相同職務上之機會，侵害同一法
    益，堪認各行為之獨立性極為薄弱，依一般社會客觀觀念，
    難以強行分開，在法律上評價為數個舉動之接續施行，應屬
    接續犯，而以一業務侵占罪論。
  (四)被告前開施用第一級毒品、業務侵占犯行，及前後4 次竊盜
    犯行，犯意各別、行為互異，應予分論併罰。
  (五)爰審酌被告並無構成累犯之前科紀錄，有臺灣高等法院被告
    前案紀錄表1 份附卷可參，然其前因施用毒品案件，已經觀
    察、勒戒執行完畢，竟仍不思悔改，徹底袪除施用毒品之惡
    習，再次施用海洛因，並不足取；又其為屈臣氏公司北港分
    公司之收銀員，原應盡忠職守，竟因貪圖利益，而將貨款侵
    占入己，並於任職期間，竊取同事即告訴人李姿錦、王慧玲
    、紀怡如等人之財物，並造成告訴人屈臣氏公司、李姿錦、
    王慧玲、紀怡如之損失，且被告向其母親謊稱需要金錢和解
    ，獲得金錢支援，然告訴人等多次到庭及私下聯繫，卻均無
    所獲，被告迄今未能與告訴人等達成和解，賠償其等損失，
    顯見並無悔意，惟念及其犯後坦承犯行，態度尚可，又施用
    毒品之犯行，在本質上乃屬戕害自己身心健康之行為，尚未
    有嚴重破壞社會秩序或侵害他人權益之情形，又被告侵占、
    竊盜犯罪手段平和，告訴人等損失非鉅，暨被告家中有初生
    幼子待其撫育等一切情狀，分別量處如主文所示之刑。
  (六)又被告事實欄一所載之施用毒品犯行，犯罪時間是在96年4
    月24日之前，合乎減刑條件，故依中華民國九十六年罪犯減
    刑條例第2 條第1 項第3 款、第7 條規定，予以減刑，再合
    併定其應執行之刑。
四、據上論斷，應依刑事訴訟法第273 條之1 第1 項、第299 條
    第1 項前段，毒品危害防制條例第10條第1 項，刑法第11條
    前段、第336 條第2 項、第320 條第1 項、第51條第5 款，
    中華民國九十六年罪犯減刑條例第2 條第1 項第3 款、第7
    條，判決如主文。
本案經檢察官郭俊男到庭執行職務。
中    華    民    國    98    年    1     月    7     日
                  刑事第三庭    法  官  蕭雅毓
以上正本證明與原本無異。
如不服本判決應於收受判決後10日內向本院提出上訴書狀，並應
敘述具體理由；其未敘述上訴理由者，應於上訴期間屆滿後20日
內向本院補提理由書（均須按他造當事人之人數附繕本）。「切
勿逕送上級法院」。
                                書記官  鍾宜津
中    華    民    國    98    年    1     月    7     日
附錄本案論罪科刑法條全文：
毒品危害防制條例第10條
施用第一級毒品者，處 6 月以上 5 年以下有期徒刑。
施用第二級毒品者，處 3 年以下有期徒刑。
中華民國刑法第336條
對於公務上或因公益所持有之物，犯前條第1 項之罪者，處1 年
以上7 年以下有期徒刑，得併科5 千元以下罰金。
對於業務上所持有之物，犯前條第1 項之罪者，處6 月以上5 年
以下有期徒刑，得併科3 千元以下罰金。
前二項之未遂犯罰之。
中華民國刑法第320條
意 圖為自己或第三人不法之所有，而竊取他人之動產者，為竊
 盜罪，處5 年以下有期徒刑、拘役或5 百元以下罰金。
意圖為自己或第三人不法之利益，而竊佔他人之不動產者，依前
項之規定處斷。
前二項之未遂犯罰之。
附表一：
┌──────┬───────┬──────────┬───────┐
│犯罪時間    │ 犯罪地點     │     行為態樣       │  侵占金額    │
│            │              │                    │ （新台幣）   │
├──────┼───────┼──────────┼───────┤
│96年6月6日  │雲林縣北港鎮西│利用值班擔任收銀員之│      99元    │
│(15時40分許)│勢里民主路100 │際，於顧客購買商品結│              │
│            │號「屈臣氏公司│帳時未開立統一發票予│              │
│            │」北港分公司  │顧客，並將顧客支付之│              │
│            │              │貨款侵占入己        │              │
├──────┼───────┼──────────┼───────┤
│96年6月7日  │    同上      │       同上         │     423元    │
│(16時40分至 │              │                    │              │
│21時15分)   │              │                    │              │
│            │              │                    │              │
├──────┼───────┼──────────┼───────┤
│96年6月8日  │    同上      │       同上         │     824元    │
│(14時22分至 │              │                    │              │
│21時42分)   │              │                    │              │
├──────┼───────┼──────────┼───────┤
│96年6月9日  │    同上      │       同上         │   3,598元    │
│(15時30分至 │              │                    │              │
│21時44分)   │              │                    │              │
├──────┼───────┼──────────┼───────┤
│96年6月13日 │    同上      │       同上         │   7,730元    │
│(14時32分起 │              │                    │              │
│至20時32分止│              │                    │              │
│)           │              │                    │              │
├──────┼───────┼──────────┼───────┤
│96年6月14日 │    同上      │       同上         │   1,712元    │
│(16時22分起 │              │                    │              │
│至21時56分止│              │                    │              │
│)           │              │                    │              │
├──────┼───────┼──────────┼───────┤
│96年6月15日 │    同上      │       同上         │   2,075元    │
│(18時54分起 │              │                    │              │
│至21時14分止│              │                    │              │
│)           │              │                    │              │
├──────┼───────┼──────────┼───────┤
│96年6月16日 │    同上      │       同上         │   4,200元    │
│(14時01分起 │              │                    │              │
│至19時41分止│              │                    │              │
│)           │              │                    │              │
├──────┼───────┼──────────┼───────┤
│96年6月17日 │    同上      │       同上         │   1,844元    │
│(15時18分起 │              │                    │              │
│至21時55分止│              │                    │              │
│)           │              │                    │              │
├──────┼───────┼──────────┼───────┤
│侵占總金額  │              │                    │  22,505元    │
└──────┴───────┴──────────┴───────┘
  附表二：
┌──────┬───────┬──────────┬───────┐
│  犯罪時間  │   犯罪地點   │     行為態樣       │  竊盜金額    │
│            │              │                    │ （新台幣）   │
├──────┼───────┼──────────┼───────┤
│96年5 月4 日│雲林縣北港鎮西│趁被害人李姿錦不注意│  2,000元     │
│某時        │勢里民主路100 │之際，徒手竊取李姿錦│              │
│            │號「屈臣氏公司│置放於員工休息室櫃內│              │
│            │」北港分公司員│手提包之現金        │              │
│            │工休息室內    │                    │              │
├──────┼───────┼──────────┼───────┤
│96年5月26日 │    同上      │       同上         │    500元     │
│14時許      │              │                    │              │
│            │              │                    │              │
│            │              │                    │              │
├──────┼───────┼──────────┼───────┤
│96年5月中旬 │    同上      │趁被害人王慧玲不注意│  4,000元     │
│某日某時    │              │之際，徒手竊取王慧玲│              │
│            │              │置放於員工休息室電腦│              │
│            │              │椅上背包內之現金    │              │
├──────┼───────┼──────────┼───────┤
│96年5月下旬 │    同上      │趁被害人紀怡如不注意│    500元     │
│某日某時    │              │之際，從紀怡如吊掛於│              │
│            │              │員工休息室衣架之外套│              │
│            │              │口袋內，徒手竊取錢包│              │
│            │              │內現金              │              │
└──────┴───────┴──────────┴───────┘


司法院資訊處製作；財團法人民間司法改革基金會備份。
